【裁判字號】    99,上訴,1962
【裁判日期】    990826
【裁判案由】    毒品危害防制條例
【裁判全文】
臺灣高等法院刑事判決                99年度上訴字第1962號
上  訴  人
即  被  告  甲○○
選任辯護人  蔡德倫律師（法律扶助）
            周燦雄律師（法律扶助）
上列上訴人因毒品危害防制條例案件，不服臺灣士林地方法院98
年度訴字第84號，中華民國99年5月10日第一審判決（起訴案號
：臺灣士林地方法院檢察署98年度偵字第1601、2094號），提起
上訴，本院判決如下：
    主  文
上訴駁回。
    事  實
一、甲○○（綽號「王漢」、「漢哥」），前因偽造有價證券案
    件，經臺灣高等法院臺中分院以87年度上訴字第2601號判決
    處有期徒刑3 年1 月確定，並因違反槍砲彈藥刀械管制條例
    案件，經同院以88年度上更(一)字第60號判決處有期徒刑10月
    確定，又因竊盜及偽造有價證券等案件，經同院以88年度上
    訴第467號判處有期徒刑5月、1年、3年2月，應執行有期徒
    刑4年確定。上開案件嗣經同院以88年度聲字第573 號裁定
    定應執行刑有期徒刑7年8月確定，入監服刑後，於民國92年
    4月3日縮短刑期假釋出監，惟於假釋期間再犯持有毒品及施
    用毒品罪，除假釋遭撤銷外，並經臺灣臺東地方法院以93年
    度易字第98號分別判處有期徒刑4月、4月，定應執行有期徒
    刑7月確定，後經同院以96年度聲減字第23號裁定減為應執
    行有期徒刑3月又15日確定，再與前開撤銷假釋後所餘殘刑
    接續執行結果，於96年7月16日縮刑期滿執行完畢。竟猶不
    知悔改，明知甲基安非他命係毒品危害防制條例列管之第二
    級毒品，不得非法持有及販賣，竟意圖營利，於附表編號一
    至四所示之時間、地點，其中附表編號二至三部分，更以門
    號0000000000號行動電話為聯絡工具，以附表編號一至四所
    載之交易聯繫方式及價格，將附表編號一至四號所示數量之
    第二級毒品甲基安非他命，分別販賣予陳家銘、張雅怡施用
    。嗣經臺灣士林地方法院檢察署檢察官獲悉甲○○販毒犯嫌
    ，指揮警方實施通訊監察，並於98年1月12日19時10分許，
    在臺北市中山區○○○路399巷內，拘提甲○○，始查悉全
    情。
二、案經臺北市政府警察局大同分局、行政院海岸巡防署海洋巡
    防總局第二海巡隊報告臺灣士林地方法院檢察署檢察官偵查
    起訴。
    理  由
壹、程序方面：
（一）按被告以外之人於偵查中向檢察官所為之陳述，除顯有不
      可信之情況者外，得為證據，刑事訴訟法第159條之1第2
      項定有明文。主張其為不可信積極存在之一方，自應就此
      欠缺可信性外部保障之情形負舉證責任（最高法院98年度
      台上字第2904號裁判要旨參照）。證人陳家銘、張雅怡於
      偵查中之證述，業經具結，被告及其辯護人並未釋明上開
      證人偵查中之證述，有何欠缺可信性外部保障之情形，故
      上開證人偵查中證述，認有證據能力。
（二）按被告以外之人於審判外之言詞或書面陳述，除法律有規
      定者外，不得作為證據；又被告以外之人於審判外之陳述
      ，雖不符合刑事訴訟法第159條之1至第159條之4之規定，
      但經當事人於審判程序同意作為證據，法院審酌該言詞陳
      述或書面陳述作成時之情況，認為適當者，亦得為證據。
      當事人、代理人或辯護人於法院調查證據時，知有第159
      條第1項不得為證據之情形，而未於言詞辯論終結前聲明
      異議者，視為有前項之同意，刑事訴訟法第159條第1項及
      第159條之5分別定有明文。查本判決下列所引用之其餘證
      據，當事人及辯護人迄至言詞辯論終結前未聲明異議，本
      院審酌此等證據資料製作時之情況，尚無違法不當及證明
      力明顯過低之瑕疵，認為適當，認有證據能力。
貳、實體方面：
一、訊據上訴人即被告甲○○矢口否認犯行，辯稱：渠未販賣毒
    品給陳家銘、張雅怡，其中陳家銘指證販毒部分，是因渠撞
    壞彼車輛，答應以安非他命抵償修車費，但未履行，致遭陳
    家銘挾怨；張雅怡部分則僅係合資買毒而已云云。然查：
（一）被告甲○○自承其綽號為「王漢」、「漢哥」（見本院卷
      第42頁正反面）。證人陳家銘於偵查中證稱：97年10月中
      旬某日9時許，被告要伊順便開車載他回天母天玉街住處
      ，當時被告人進去屋內後，伊在巷子外面等他，被告拿出
      裝成1包1公克安非他命，伊則給被告新台幣（下同）4,00
      0元；確實發生過本次交易，不然伊不會知道被告住處所
      在位置，有可能伊記錯電話號碼，或是在外面碰面，被告
      要伊載他回家時，伊順便向他購買；這次聯繫方式究竟是
      偶遇碰面還是以伊友人手機聯繫，伊真的記不起來，何況
      大家都知道要找被告去「蝴蝶谷」（賓館）即可；至於被
      告雖曾撞壞車輛，但非伊所有之車輛，伊也不會因此挾怨
      報復等語明確（見1610號偵查卷第53頁、第202-203頁）
      。證人陳家銘嗣於原審審理時，雖因時間久遠，對此次買
      毒情節不復記憶，但於原審審理期日經檢察官詢問：「（
      問：你吸食安非他命是向一個叫王漢的人買的？）答：是
      的」、「警詢、偵查中所述都是依自由意願而陳述，被告
      住家確在臺北市○○區○○街一帶，渠雖曾撞壞車，但伊
      不記得是誰的車，伊拿到車時已經修好，修車錢不是伊出
      ，也沒有要求被告賠償。」等語甚明（見原審卷第74、
      77-8 0頁）；復查，被告於原審98年1月14日羈押訊問時
      經法官訊問「（有無跟陳家銘（誤載為陳佳明）談過買賣
      安非他命的事情？），被告：答稱：有提過」等語（見98
      聲羈字第15號卷第8頁）；再參以卷附被告與張雅怡通話
      交易過程，證人張雅怡與被告於通話時曾提及：「等一下
      ，一個不是4000嗎」等語（見1601號偵查卷第64頁），堪
      認被告販賣第二級毒品安非他命之價格是以1公克4000元
      販賣，是證人陳家銘證稱其以1公克4000元向被告購買第
      二級毒品安非他命，應屬可信。則被告有附表編號一所示
      之販毒情節，又證人陳家銘於原審證稱不曾因車輛毀損與
      被告間有金錢糾葛，亦不曾與被告有何毒品抵債約定未償
      之怨可資報復，被告辯稱證人陳家銘挾怨報復之說，無非
      卸飾之詞，並無可採。
（二）次查，被告利用門號0000000000號行動電話，分別聯絡陳
      家銘、張雅怡，相約在如附表編號二至四所示之地點，以
      附表編號二至四所示之價格，將附表二至四所示之甲基安
      非他命，販賣予陳家銘、張雅怡等人之事實，業據證人陳
      家銘於偵查中證稱：97年11月12日上午9時36分48秒、10
      時12分35秒、伊以友人所有0000000000號電話與被告0000
      000000號連絡後，約在泰山鄉○○路與中山路口，被告拿
      出裝成1包1公克安非他命，伊則給他4000元等語（見同上
      偵查卷第53頁）。證人張雅怡於偵查證稱：「（1）97年
      11 月6日上午5時2分9秒，我以自己的0000000000電話與
      王漢持用之0000000000電話聯絡購毒事宜，之後約在台北
      縣三重市○○○路天台廣場一帶見面，他拿出裝成1包的
      1.5公克安非他命，我本要給他新台幣5000元，但是因為
      錢不夠，所以他先讓我欠債，直到第二次交易時，我才一
      併給付他2萬元。（2）97年11月11日晚間20時31分29秒、
      20時32 分27秒、20時33分11秒、22時13分38秒、97年11
      月12日2時9分23秒、2時9分54秒，我以自己持用的
      0000000000電話與王漢0000000000電話以簡訊聯絡後，於
      97年11月12日下午4、5時，約在台北縣三重市○○○路天
      台廣場一帶，他拿出裝成1包的4公克安非他命，要賣我
      15,000元，我則連同第一次的債款一共付給他新台幣2萬
      元」等語（見同上偵查卷第69頁）；及原審審理時證述綦
      詳（原審卷99年4月26日審判筆錄第5-8頁），其中證人陳
      家銘至原審審理時，固因時間久遠，對此次買毒情節也難
      記憶，惟亦肯認伊施用之安非他命確均向綽號王漢之人所
      買，警詢、偵查中所述買毒情節確依自由意願陳述無誤。
（三）另參卷內被告自承確為渠使用之門號0000000000號行動電
      話通聯記錄（見本院卷第76頁反面）：
    1.與陳家銘證稱向友人借用之0000000000號行動電話間，於
      97年11月12日上午9時36分、10時12分許通聯之通訊監察
      譯文（見同上偵查卷第40頁）：
    「B：漢哥，家銘啦，要拿東西啊，
      A：好，拿什麼東西？
      B：男的阿，硬的阿。
      A：好阿，幾個？
      B：一個阿，不一定耶
      ....
      A：家銘喔，你在哪？
      ....
      A：明志路跟中山路口。
      B：好」等語
      確顯示陳家銘以「男生」、「硬的」代稱甲基安非他命，
      向被告索購「1個」（即1公克）的量，並相約在臺北縣泰
      山鄉○○路與中山路口交易之過程，核與陳家銘在偵查中
      所述情節相合。
    2.與張雅怡證稱使用之0000000000號行動電話間，於97年11
      月6日5時2分許通聯之通訊監察譯文（見同前偵查卷第64
      頁）：
    「B：乾爹喔，你還沒給我講價錢阿。
      A：好，你要多少？
      B：硬的是一克半，你要算多少？
      A：5000就好。
      B：1克半嗎？
      A：對，照本錢給他
      B；等一下，一個不是4000嗎？
      A：沒關係啦，我給你就這個價錢。....」等語。
      確顯示張雅怡以「硬的」代稱甲基安非他命，向被告洽購
      1.5 公克，被告索價5,000元之情，核與張雅怡在偵查及
      原審審理時證述附表編號三所示買毒情節相符。
    3.與張雅怡證稱使用之0000000000號、0000000000號行動電
      話間，於97年11月11日晚間8時31分、32分、33分、10時
      13分及同年月12日凌晨2時9分許，以簡訊相通聯之通訊監
      察譯文（見同前偵查卷第65、67頁）：
      「簡訊內容：八一四一半個
        簡訊內容：0000000，0000000。半個56000
        簡訊內容：已把秤備好速來拿順回上次....
        簡訊內容：好的只需15000
        簡訊內容：感恩」等語
      顯示渠等以「八一」代稱4公克、「四一」代稱8公克不等
      之毒品，被告在簡訊中表明不同毒品量所需售價，並促張
      雅怡速來購取，還提示張雅怡「順回上次...」，暗示應
      順便結清上次（即附表編號三）積欠之買毒價款，被告（
      原判決誤為張雅怡）傳簡訊內容只需15,000，張雅怡（原
      判決誤為被告）回稱「感恩」以應允的過程。經核與張雅
      怡在偵查及原審審理時所述附表編號四向被告購毒之過程
      ，與當次買毒才一併支付附表編號三之價款等情相吻合。
（四）被告雖辯稱：渠僅曾與張雅怡合資買毒，不曾販毒給張雅
      怡，當時渠出8千元，張雅怡分2次出錢，一次5千元，一
      次1萬五千元，合計2萬元，與渠湊足2萬8千元，一起去找
      案外人乙○○買毒，但因乙○○沒有毒品，才轉向他朋友
      「小王」買8.5公克的毒品，買回後即在蝴蝶谷賓館內分
      毒，因此張雅怡是分兩次出錢，合資後渠一次交付毒品；
      當初在旅館內數錢或回旅館分毒時，張雅怡友人陳世洪恰
      巧來旅館找張雅怡，都有目擊此情云云，並聲請原審傳訊
      證人陳世洪與乙○○，惟查：
    1.被告先辯稱：係因渠與張雅怡各別要買毒的錢都不夠，才
      湊款2萬8千元去買毒云云（見原審卷第195頁），惟被告
      另自承：渠要買多少毒品，對方都能分好販賣，渠出的8
      千元就已能購得2.5公克毒品等語明確（見原審卷第196頁
      ），經原審質諸被告：既如此，何需與張雅怡合資購毒，
      被告突又改稱：是因合資購買量多較便宜，才找張雅怡合
      資云云。所辯合資前後不一，能否憑信，已非無疑。
    2.況證人張雅怡在原審已證稱：伊都是向被告拿的，向他拿
      就是買的意思，伊不可能跟被告合資一起去向上游買毒，
      伊只認識到被告，對於被告向誰拿毒品，多少錢等，都不
      清楚，伊不認識陳世洪，也沒有與陳世洪、被告在商務旅
      館碰面過等語明確（見原審卷99年4月26日審判筆錄第
      4-9、11-12頁），經核與被告辯稱合資買毒之情節無一相
      符，更難信被告所辯為真。
    3.證人乙○○於原審審理時，也證稱：被告不曾與張雅怡來
      找彼買毒品，彼也不清楚被告有無與張雅怡合資買毒情事
      等語明確（見原審卷第197-198頁），則被告所舉乙○○
      證述，也難為被告有利之證明。
    4.至證人陳世洪到原審雖證稱：97年9、10月間，約舊識張
      雅怡吃飯，到三重市經國戲院樓上旅館找張雅怡，適見其
      與被告2人稱在數錢合資要去買「硬的」（安非他命），
      張雅怡出2萬，被告出8千元，伊見兩人在忙，伊就說改天
      再吃飯，那天之後，伊就到中部工作，伊不知道嗣後2人
      有無向他人買毒品云云（見原審卷第191-194頁），然張
      雅怡根本不認識陳世洪，也不曾與陳世洪相約見面之事實
      ，已如前述，且證人陳世洪自稱僅目擊被告與張雅怡數錢
      乙節，與被告辯稱陳世洪也有目擊渠2人買毒回來後分毒
      情形，也屬不符，顯見證人陳世洪上開證言實乃迴護被告
      之詞，諉無可採，自亦難憑為被告有利之認定。
（五）再查，被告於98年1月13日警詢時供稱，伊是向一位綽號
      阿興之男子購買毒品，1公克安非他命購買價格為3500元
      等語（見同上偵查卷第11、12頁）。嗣於98年1月22日羈
      押期間經警借提訊問，經警方提示被告與綽號「小獅」之
      人之通訊監察譯文，被告供承：「我於97年9月份，我以
      我使用0000000000號與綽號「小獅」所使用0000000000號
      聯繫，約定在台北市○○區○○街保安宮附近，以新台幣
      12,000元至13,000元左右，向綽號小獅購買4公克第二級
      毒品安非他命」等語（見同上偵查卷第108、109頁）；於
      同日檢察官訊問時則供稱以12,500元到13,000元購買4克
      安非他命等語（見偵查卷第127頁）；依上開被告取得安
      非他命進價之價格，係從每1公克3,000元至3,500元不等
      ，而從被告與張雅怡通話交易過程，證人張雅怡於通話中
      曾提及：「等一下，一個不是4,000嗎」等語（見同上偵
      查卷第64頁），足認被告販賣第二級毒品安非他命之價格
      是以1公克4,000元販賣，是證人陳家銘證稱其以1公克
      4,000元向被告購買第二級毒品安非他命，應屬可信，已
      如前述，又被告既得以最低價格3,000元取得第二級毒品
      安非他命，是被告賣予證人張雅怡二次之價格經換算結果
      分別為（1）3,333元（5000元÷1.5公克≒3333元）及（2
      ）3,750元（15,000元÷4公克＝3,750元），均高於其取
      得之最低價格3,000元。至被告與證人張雅怡通話中雖曾
      提及「照本錢給他」云云，核與被告前開自承所取得安非
      他命之最低價格3,000元不符，應認係與其一般販售1公克
      4,000元略低之謂；且從被告與證人交易情況均係自行決
      定價格，應認被告有營利之意圖，且係自行販賣。
（六）被告上訴意旨另辯稱：原審法官將押票簽發錯誤，簽發為
      98 年3月29日，被告於3月14日向鈞院提出抗告，原審知
      悉被告因不服違法羈押提出抗告，應自行迴避，被告質疑
      本案判決之公平性，且認原審執行職務有偏頗不利被告之
      處云云。
      惟按當事人聲請法官迴避，以有具體事實足認其執行職務
      有偏頗之情形為限，若僅對於法官之指揮訴訟，或其訊問
      方法，有所不滿，不能指為有偏頗之虞；所謂有偏頗之虞
      ，係指法官與訴訟關係人具有故舊恩怨等關係，其審判恐
      有不公平者而言（最高法院著有79年臺抗字第318號、18
      年抗字第149號判例、19年抗字第285號判例），被告上開
      所述，核與實體認定無涉，且與法官迴避之要件不合，自
      無可採。
（七）綜上所述，被告如附表編號一至四所示之販毒事實，已經
      證人陳家銘、張雅怡證述明確，且有相關通訊監察譯文在
      卷可佐，而被告辯稱陳家銘挾怨誣陷或與張雅怡合資買毒
      云云，均乏憑據，且與事實不符，無足採信，被告販賣甲
      基安非他命事實，事證明確，犯行堪以認定，應依法論科
      。
二、按毒品危害防制條例第4、11、11之1、17、20、25條條文於
    98年5月20日經總統以華總一義字第09800125141號令修正公
    布，依上開說明，修正條文應自公布日起第3日即98年5月22
    日發生效力。查本件被告犯罪後，修正之毒品危害防制條例
    第4條第2項於98年5月22日生效，修正前同條項原規定：「
    製造、運輸、販賣第二級毒品者，處無期徒刑或7年以上有
    期徒刑，得併科新臺幣7百萬元以下罰金。」。同條項修正
    後，則規定：「製造、運輸、販賣第二級毒品者，處無期徒
    刑或7年以上有期徒刑，得併科新臺幣1千萬元以下罰金。」
    。修正前後犯罪構成要件並未變動，僅新法之得併科罰金數
    額提高，因新法並未較有利於被告，應適用修正前之規定。
    核被告所為，均係犯修正前毒品危害防制條例第4條第2項之
    販賣第二級毒品罪。被告於附表編號三部分販賣第二級毒品
    時，已將毒品交付買受人張雅怡，甚至事後已收得該次販毒
    款項，其販賣應屬既遂，附此敘明。被告持有甲基安非他命
    之低度行為，應為販賣毒品之高度行為所吸收，不另論罪。
    又被告4次販賣毒品，犯意各別，行為互殊，應分論併罰。
    查被告前曾受如事實欄所載有期徒刑之執行，有本院被告前
    案紀錄表附卷可考，其於有期徒刑執行完畢後5年以內，故
    意再犯本件最重本刑為有期徒刑以上之刑之罪，為累犯，因
    無期徒刑不得加重，僅就有期徒刑部分加重其刑。另查被告
    販賣第二級毒品甲基安非他命之犯罪所得非鉅，販賣之甲基
    安非他命數量亦寡，犯罪情節尚屬輕微，僅因一時貪念，致
    罹法定刑為無期徒刑或7年以上有期徒刑之重典，情輕法重
    ，如遽論科以此重典，不免過苛，有失立法之本旨，觀其之
    犯罪情況，依一般之客觀情形，尚堪憫恕，縱量處最低刑，
    仍嫌過重，爰依刑法第59條之規定，酌量減輕其刑，並先加
    後減輕之。
三、原審適用上開規定，（一）並審酌被告正值壯年，不思循正
    當途徑賺取財富，竟為謀求私利販賣毒品，助長毒品流通，
    令受讓毒品或買受毒品者沉迷於毒癮，無法自拔，輕則戕害
    個人身心，重則導致施用毒品之人因缺錢買毒而引發各式犯
    罪，為多種犯罪之源頭，對國家、社會或個人之傷害可謂至
    深且鉅，非予嚴懲，不足以遏止此類非行，兼衡被告以行動
    電話聯繫交易毒品之犯罪手段，及渠各次販賣毒品之數量、
    所得款項，及渠犯罪後否認犯行，難認有悔意之態度等一切
    情狀，分別量處如附表所示之主刑，並定其應執行有期徒刑
    9年。（二）並以犯毒品危害防制條例第4條至第9條之罪者
    ，其供犯罪所用或因犯罪所得之財物，均沒收之，如全部或
    一部不能沒收時，追徵其價額或以其財產抵償之，毒品危害
    防制條例第19條第1項定有明文，且此條項關於供犯罪所用
    或因犯罪所得之財物均沒收之規定，因無「不問屬於犯人與
    否均沒收」之特別規定，故仍有刑法第38條第1項第2、3 款
    、第3項前段之適用，即供犯罪所用或因犯罪所得之財物，
    以屬於犯人所有者為限，始得依毒品危害防制條例第19條第
    1項規定沒收，另因同條項係採義務沒收原則，故犯罪所得
    之對價，不問其中成本若干，利潤多少，均應全部諭知沒收
    ，且該條所稱「追徵其價額」者，必限於所沒收之物為金錢
    以外之其他財物而無法沒收時，始應追徵其價額，使其繳納
    與原物相當之價額，如所得財物為金錢而無法沒收時，應以
    其財產抵償之，而不發生追徵價額之問題。查被告如附表編
    號一至四所示販賣毒品所得之財物，雖未扣案，仍應依同條
    項規定，宣告沒收，如全部或一部不能沒收時，應以其財產
    抵償之。至於門號0000000000號行動電話（含SIM卡），雖
    係供被告聯繫販毒所用之物，但依卷內電信資料查詢結果，
    該門號乃案外人張建勛申請使用（見同前偵查卷第158頁）
    ，此外並無其他積極證據顯示該門號行動電話乃被告所有而
    非渠向張建勛或他人借用之物，此又非違禁物，揆諸首揭說
    明，自難併予宣告沒收。（三）復敘明，公訴意旨雖另認被
    告多次犯罪前科，顯有犯罪習慣，建請諭令被告刑前強制工
    作云云。然按保安處分係針對受處分人將來之危險性所為之
    處置，以達教化、治療之目的，為刑罰之補充制度。我國現
    行刑法採刑罰與保安處分雙軌制，係在維持行為責任之刑罰
    原則下，為協助行為人再社會化之功能，以及改善行為人潛
    在之危險性格，期能達成根治犯罪原因、預防犯罪之特別目
    的。是保安處分中之強制工作，旨在對嚴重職業性犯罪及欠
    缺正確工作觀念或無正常工作因而犯罪者，強制其從事勞動
    ，學習一技之長及正確之謀生觀念，使其日後重返社會，能
    適應社會生活。又保安處分應受比例原則之規範，使保安處
    分之宣告，與行為人所為行為之嚴重性、行為人所表現之危
    險性及對於行為人未來行為之期待性相當之意旨而制定，而
    由法院視行為人之危險性格，決定應否令入勞動處所強制工
    作，以達預防之目的。查被告於本案犯行前，最近一次因犯
    罪經法院判決有罪處刑者，乃係於93年間，因施用毒品及持
    有毒品之犯行，經臺灣臺東地方法院法院以93年度易字第98
    號判處應執行有期徒刑7月確定，有本院被告前案紀錄表可
    稽，則被告93年犯罪後，至犯本案販賣毒品犯行，期間間隔
    數年之久，實難認定被告係嚴重職業性犯罪者或因欠缺正確
    工作觀念或無正常工作，始而犯罪者，且本件被告販賣毒品
    之次數、數量乃至獲利，均非重大，且犯罪手法單純，亦無
    表現出危險性格而應以強制工作預防再犯之必要性，故原審
    認如主文所示之刑已足以達成懲罰被告之目的，尚無諭知強
    制工作之必要。
    原審認事用法，核無違誤，量刑亦屬妥適，被告上訴否認犯
    罪，為無理由，應予駁回。
據上論斷，應依刑事訴訟法第368條，判決如主文。
本案經檢察官張秋雲到庭執行職務。
中    華    民    國    99    年    8     月    26    日
                  刑事第六庭審判長法  官 郭豫珍
                                  法  官 何信慶
                                  法  官 吳淑惠
以上正本證明與原本無異。
如不服本判決，應於收受送達後10日內向本院提出上訴書狀，其
未敘述上訴之理由者並得於提起上訴後10日內向本院補提理由書
（均須按他造當事人之人數附繕本）「切勿逕送上級法院」。
                                  書記官 陳雅加
中    華    民    國    99    年    9     月    2     日
附錄：本案論罪科刑法條：
毒品危害防制條例第4條第2項
製造、運輸、販賣第二級毒品者，處無期徒刑或 7 年以上有期徒
刑，得併科新臺幣 7 百萬元以下罰金。
毒品危害防制條例第19條第1項
犯第 4 條至第 9 條、第 12 條、第 13 條或第 14 條第 1 項、
第2 項之罪者，其供犯罪所用或因犯罪所得之財物，均沒收之，
如全部或一部不能沒收時，追徵其價額或以其財產抵償之。
附表
┌─┬────┬──────┬─────────┬──────┬──────┬──────────────┐
│編│販賣對象│ 犯罪時間   │犯罪方式、地點    │販賣數量（價│  主    刑  │      從        刑          │
│號│        │            │                  │格：新臺幣）│            │                            │
├─┼────┼──────┼─────────┼──────┼──────┼──────────────┤
│一│陳家銘  │97年10月10日│甲○○搭乘陳家銘座│第二級毒品甲│有期徒刑肆年│販賣第二級毒品所得新臺幣肆仟│
│  │        │至同年月25日│車返回甲○○在臺北│基安非他命  │。          │元沒收，如全部或一部不能沒收│
│  │        │間之某日晚間│市○○區○○街27巷│1公克，價格4│            │時，以其財產抵償之。        │
│  │        │9 時許      │31 號5樓住處後，再│千元        │            │                            │
│  │        │            │於上址巷口為毒品交│            │            │                            │
│  │        │            │易                │            │            │                            │
├─┤        ├──────┼─────────┼──────┼──────┼──────────────┤
│二│        │97年11月12日│甲○○以門號092548│同上        │有期徒刑肆年│販賣第二級毒品所得新臺幣肆仟│
│  │        │上午10時12分│6422號行動電話與陳│            │。          │元沒收，如全部或一部不能沒收│
│  │        │電話聯繫相約│家銘持用之00000000│            │            │時，以其財產抵償之。        │
│  │        │後不久      │06號行動電話於97年│            │            │                            │
│  │        │            │11月12日上午9時36 │            │            │                            │
│  │        │            │分、10時12分聯繫後│            │            │                            │
│  │        │            │，相約在臺北縣泰山│            │            │                            │
│  │        │            │鄉○○路與中山路口│            │            │                            │
│  │        │            │交易              │            │            │                            │
├─┼────┼──────┼─────────┼──────┼──────┼──────────────┤
│三│張雅怡  │97年11月 6日│以上開門號與張雅怡│第二級毒品甲│有期徒刑肆年│販賣第二級毒品所得新臺幣伍仟│
│  │        │5時2分許電話│持用之0000000000號│基安非他命  │。          │元沒收，如全部或一部不能沒收│
│  │        │聯繫相約後不│行動電話於左列時間│1.5公克，價 │            │時，以其財產抵償之。        │
│  │        │久          │聯繫後，相約在臺北│格5千元     │            │                            │
│  │        │            │縣三重市○○○路天│（但張雅怡至│            │                            │
│  │        │            │臺廣場一帶交易    │編號四所示交│            │                            │
│  │        │            │                  │易時，才一併│            │                            │
│  │        │            │                  │付款）      │            │                            │
├─┤        ├──────┼─────────┼──────┼──────┼──────────────┤
│四│        │97年11月12日│以上開門號與張雅怡│第二級毒品甲│有期徒刑肆年│販賣第二級毒品所得新臺幣壹萬│
│  │        │凌晨2時29分 │持用之0000000000號│基安非他命4 │陸月。      │伍仟元沒收，如全部或一部不能│
│  │        │許電話簡訊聯│、0000000000號行動│公克，價格1 │            │沒收時，以其財產抵償之。    │
│  │        │繫相約後不久│電話於97年11月11日│萬5千元     │            │                            │
│  │        │            │晚間8 時31分、32分│            │            │                            │
│  │        │            │、33分、10時13分及│            │            │                            │
│  │        │            │同年月12日凌晨2 時│            │            │                            │
│  │        │            │9 分許，以簡訊相聯│            │            │                            │
│  │        │            │繫後，相約在臺北縣│            │            │                            │
│  │        │            │三重市○○○路天臺│            │            │                            │
│  │        │            │廣場一帶交易      │            │            │                            │
└─┴────┴──────┴─────────┴──────┴──────┴──────────────┘

司法院資訊處製作；財團法人民間司法改革基金會備份。
